【裁判字號】    99,抗,148
【裁判日期】    990903
【裁判案由】    本票裁定
【裁判全文】
臺灣臺北地方法院民事裁定               99年度抗字第148號
抗  告  人  榮鼎建設股份有限公司
法定代理人  鄭恩弘
相  對  人  恆合營造有限公司
法定代理人  高  翬
上列當事人間聲請本票裁定事件，對於民國99年7月26日本院99
年度司票字第7369號裁定提起抗告，本院裁定如下：
    主  文
抗告駁回。
抗告費用新台幣壹仟元由抗告人負擔。
    理  由
一、按執票人向本票發票人行使追索權時，得聲請法院裁定後強
    制執行，票據法第123 條定有明文。又按本票執票人，依票
    據法第123 條規定，聲請法院裁定許可對發票人強制執行，
    係屬非訟事件，法院僅依非訟事件程序，就本票形式之要件
    是否具備予以審查，即為已足。若係實體上問題，應依訴訟
    程序另謀解決，尚非屬非訟事件所得審究（最高法院57年台
    抗第76號、56年台抗字第714 判例意旨足資參照）。
二、本件相對人原審聲請意旨略以：其執有抗告人於民國97年12
    月8 日所簽發之本票1 紙（下稱系爭本票），付款地在臺北
    市，金額為新臺幣（下同）4,300 萬元，利息未約定，並免
    除作成拒絕證書，到期日為98年3 月31日。詎於到期後經提
    示竟未獲付款，為此爰依票據法第123 條規定，並提出本票
    1 紙，聲請本院裁定准予強制執行等情，業據其提出系爭本
    票為證。本院依首開規定審酌相對人提出之系爭本票後裁定
    予以准許，核無不合。
三、抗告意旨略以：相對人持有之本票債權金額，業已於99年間
    受償，因此對其持有之票據債權並不存在。為此，提起本件
    抗告請求廢棄原裁定等語。
四、經查，相對人主張之事實，業據其提出系爭本票為證，且為
    抗告人所不爭執，此復經原審就系爭本票為形式上之審查，
    認其已具備本票各項應記載事項，合於票據法第120 條規定
    ，為屬有效之本票，乃裁定准許強制執行，於法並無不合。
    雖抗告人辯稱就兩造間系爭本票之票據債權相對人業已受償
    等情，縱為屬實，亦係實體法上之抗辯事由，核屬票據債權
    債務數額、存否之爭執，揆諸前揭說明，應由聲請人另循訴
    訟程序謀求解決，尚不得於本件非訟程序中為此爭執，抗告
    法院亦不得予以審究，本件自仍應准許強制執行之裁定。從
    而，抗告意旨指摘原裁定不當，求予廢棄，為無理由，應予
    駁回。
五、本件程序費用確定為裁判費新臺幣1,000 元。
六、據上論結，本件抗告為無理由，依非訟事件法第46條、第21
    條第2 項、第24條第1 項、民事訴訟法第495 條之1 第1 項
    、第449 條第1 項、第78條，裁定如主文。
中    華    民    國    99    年    9     月    3     日
                  民事第四庭  審判長法  官  張瑜鳳
                                    法  官  余明賢
                                    法  官  趙子榮
以上正本係照原本作成。
本裁定除以適用法規顯有錯誤為理由，不得再抗告。如提起再抗
告，應於裁定送達後10日內委任律師為訴訟代理人向本院提出再
抗告狀並繳納再抗告裁判費新台幣1,000元。
中    華    民    國    99    年    9     月    3     日
                                    書記官  謝榕芝

司法院資訊處製作；財團法人民間司法改革基金會備份。
